# 请教陈版关于应收款项融资的问题

提问人：LXM900921 时间：2020-02-16 14:49:17
公司将商业承兑汇票背书给另一家单位，并做分录：借：应付账款 贷：应收票据。 年底审计将这笔分录冲回，并将应收票据重分类至应收款项融资。请问应收款项融资是核算什么内容？审计这样调整有问题吗？

回答人：chenyiwei
“应收款项融资”项目，反映资产负债表日以公允价值计量且其变动计入其他综合收益的应收票据和应收账款等，即其业务模式应当是“持有＋出售”两者并重。一般理解其出售应满足终止确认条件。
从你说的情况看，期末将已背书恢复确认为资产，表明其不满足终止确认条件，故应继续确认为应收票据，属于以摊余成本计量的金融资产，使用“应收款项融资”项目不恰当。